【裁判字號】    97,台抗,213
【裁判日期】    970313
【裁判案由】    違反貪污治罪條例等罪減刑及定應執行刑
【裁判全文】
最高法院刑事裁定              九十七年度台抗字第二一三號
抗  告  人  甲○○
上列抗告人因違反貪污治罪條例等罪案件，不服台灣高等法院高
雄分院中華民國九十六年十二月二十一日減刑及定應執行刑之裁
定（九十六年度聲減字第二五二八號），提起抗告，本院裁定如
下：
    主  文
抗告駁回。
    理  由
本件原裁定以：抗告人甲○○因犯如原裁定附表編號１、２所示
之妨害自由及違反貪污治罪條例二罪，經該院判處如該附表所示
之刑確定。茲檢察官以其所犯之罪，犯罪時間均在中華民國九十
六年四月二十四日以前，合於減刑條件，聲請予以減刑，並定其
應執行之刑，為無不合，因依中華民國九十六年罪犯減刑條例第
二條第一項第三款、第八條第一項、第十條第一項、第十四條，
修正前刑法第五十一條第五款規定，裁定減刑後，定其應執行之
刑為有期徒刑五月，褫奪公權一年，經核並無不合。抗告意旨稱
其所犯違反貪污治罪條例第十一條第三項、第一項之罪，最重本
刑雖為七年，但因其在偵查中自白，有同條例第十一條第四項減
輕或免除其刑之適用，依刑法第六十六條之規定，其最重本刑應
為二年四月，自應於減刑後諭知易科罰金之折算標準云云。惟按
刑法第四十一條所稱犯最重本刑為五年以下有期徒刑之刑之罪者
，係指法定最重本刑而言，並不包括依總則加重或減輕情形在內
，為司法院院解字第三七五五號解釋在案，蓋以刑法及其特別法
有關加重、減輕或免除其刑之規定，依其性質，可分為「總則」
與「分則」二種。其屬「分則」性質者，係就其犯罪類型變更之
個別犯罪行為予以加重或減免，使成立另一獨立之罪，其法定刑
亦因此發生變更之效果；其屬「總則」性質者，僅為處斷刑上之
加重或減免，並未變更其犯罪類型，原有法定刑自不受影響。此
關乎刑法第四十一條、刑事訴訟法第三百七十六條第一款等法律
之適用，自應加以辨明。貪污治罪條例第十一條第四項就犯同條
第一項至第三項之罪，在偵查或審判中自白者，減輕或免除其刑
之規定，其立法目的與自首規定雷同，係在藉此優惠，鼓勵行為
人及時悔悟，並早日發現真實，節省訴訟勞費，此一規定，既未
變更其犯罪類型，自屬相當於「總則」之減免其刑規定，其原有
法定刑並不因此而受影響。則犯貪污治罪條例第十一條第三項、
第一項之行賄罪，其法定刑為一年以上七年以下有期徒刑，縱行
為人於偵查中自白，經依同條例第十一條第四項規定減輕其刑，
並宣告六個月以下有期徒刑者，仍無同法第四十一條諭知易科罰
金標準之適用。抗告人稱原裁定漏未諭知易科罰金之折算標準，
顯有違誤云云，尚屬誤會。又其另稱所犯貪污治罪條例部分，已
經執行完畢云云，核屬檢察官指揮執行時如何扣抵之問題，與原
裁定之合法性無涉，以此指摘原裁定不當，為無理由，應予駁回
。
據上論結，應依刑事訴訟法第四百十二條，裁定如主文。
中    華    民    國  九十七  年    三    月   十三   日
                      最高法院刑事第二庭
                          審判長法官  謝  家  鶴
                                法官  陳  世  淙
                                法官  洪  佳  濱
                                法官  黃  一  鑫
                                法官  林  俊  益
      本件正本證明與原本無異
                                      書  記  官
中    華    民    國  九十七  年    三    月  二十一  日
                                                      ｖ


司法院資訊處製作；財團法人民間司法改革基金會備份。
